【裁判字號】    89,交易,58
【裁判日期】    890914
【裁判案由】    公共危險等
【裁判全文】
臺灣基隆地方法院刑事判決                          八十九年度交易字第五八號
    公  訴  人  臺灣基隆地方法院檢察署檢察官
    被      告  丁○○
                丙○○
右列被告因公共危險等案件，經檢察官提起公訴（八十九年度偵字第一九五三號），
本院判決如左︰
    主  文
丁○○因過失傷害人，處拘役伍拾玖日，如易科罰金，以銀元佰元（即新台幣玖佰
元）折算壹日。
丁○○被訴服用酒類不能安全駕駛動力交通工具而駕駛部分，公訴不受理。
丙○○被訴服用酒類不能安全駕駛動力交通工具而駕駛部分，免訴。
    事  實
一、丁○○於民國（下同）八十八年七月六日凌晨零時許，酒後口中吐氣所含酒精濃
    度達每公升Ｏ‧三五毫克之狀態下，駕駛車號ＩＦ--五五三七號（起訴書誤載為
    ＩＥ--五五三七號）自用小客車，沿基隆市○○路由南往北方向行駛，途經基隆
    市○○路三一八號前，本應注意汽車行駛時，駕駛人應注意兩車併行之間隔，並
    隨時採取必要之安全措施，又汽車交會時，會車相互之間隔不得少於半公尺，且
    依當時之客觀情形判斷，亦無不能注意之情事，詎丁○○竟疏未注意與對向車道
    之來車保持安全之交會距離，而沿該路段緊鄰分向限制線約僅二十公分之位置行
    駛時，適逢丙○○於酒後口中吐氣所含酒精濃度已達每公升Ｏ‧五五毫克之狀態
    下，騎乘車號ＱＺＵ--八四六號機車後載友人甲○○，沿該路段由北往南方向駛
    來，亦疏未注意而跨越該路段之方向限制線駛入丁○○所行駛之車道內，丁○○
    因其車行駛位置太靠近分向限制線而未能安全閃避，致其所駕駛之ＩＦ--五五三
    七號自用小客車左前方向燈位置撞及丙○○所騎乘之ＱＺＵ--八四六號機車左前
    車頭部位，機車駕駛人丙○○及乘客甲○○均倒地，甲○○（起訴書誤載為黃怡
    萍）因而受有左股骨骨折、左脛骨腓骨開放性骨折合併血管斷裂、左小腿傷口發
    炎、皮膚缺損、顏面裂傷等傷害（丙○○過失傷害部份，業據告訴人甲○○於偵
    查中撤回告訴），丁○○並於承辦員警乙○○到達車禍現場尚不知何人為肇事者
    之際，主動向乙○○表明其駕車肇事之經過並接受裁判。
二、案經丁○○自首暨甲○○訴由基隆市警察局第四分局報請臺灣基隆地方法院檢察
    署檢察官偵查起訴。
    理  由
壹、有罪部分：
一、訊據被告丁○○，固坦承於右揭時地駕駛ＩＦ--五五三七號自用小客車與被告丙○○所騎乘之ＱＺＵ--八四六號機車擦撞，機車乘客即告訴人甲○○因而倒地受
    有左股骨骨折、左脛骨腓骨開放性骨折合併血管斷裂、左小腿傷口發炎、皮膚缺
    損、顏面裂傷等傷害之事實不諱，惟矢口否認有何過失傷害犯行，並辯稱：係被
    告丙○○駕車跨越該路段之分向限制線與伊車擦撞，伊在自己之車道內遵行方向
    行駛，並無過失云云。惟查，右揭事實，業據告訴人甲○○指訴在卷，並有道路
    交通事故調查報告表一份、現場照片十張、基隆市警察局舉發違反道路交通管理
    事件通知單二紙及告訴人甲○○之診斷證明書一份在卷可稽，上開道路交通事故
    調查報告表所附之事故現場圖顯示本件車禍撞擊點之落土位置係位在被告丁○○
    所行駛之車道內距離分向限制線約僅二十公分之位置，顯見本件應係被告丙○○
    騎乘ＱＺＵ--八四六號機車駛入被告丁○○所行駛之車道而與被告丁○○所駕駛
    之ＩＦ--五五三七號自用小客車發生擦撞，公訴人認係被告丁○○駛入被告丙○○之車道肇事一節，容有誤會，惟由現場撞擊點位置判斷，被告丁○○所駕駛之
    ＩＦ--五五三七號自用小客車於肇事之際亦係沿該路段緊鄰分向限制線位置行駛
    ，所以兩車見狀閃避後之撞擊點始位於被告丁○○所行駛之車道內距離分向限制
    線約僅二十公分之處。按汽車行駛時，駕駛人應注意兩車併行之間隔，並隨時採
    取必要之安全措施，又汽車交會時，會車相互之間隔不得少於半公尺，道路交通
    安全規則第九十四條第三項、第一百條第五款分別定有明文，被告丁○○於駕駛
    汽車之際疏未注意與對向來車保持安全交會距離，緊鄰分向限制線位置行駛，以
    致於發現被告丙○○違規跨越分向限制線駛入其車道之際，已來不及採取必要之
    安全閃避措施，其行為自有過失，雖被告丙○○違規跨越分向限制線駛入對向車
    道亦同有過失，惟不能因此卸免被告丁○○過失之責，被告丁○○辯稱其無過失
    云云，不足為信。又告訴人甲○○所受之傷害核與被告丁○○之過失行為間，有
    相當因果關係，本件事證明確，被告丁○○犯行堪以認定。
二、核被告丁○○所為，係犯刑法第二百八十四條第一項前段之過失傷害罪。被告丁○○於酒後口中吐氣所含酒精濃度達每公升Ｏ‧三五毫克之狀態下駕車肇事，有
    酒精測試紀錄在卷可稽，並因而致人受傷，依法應負上開刑事責任，同時應依道
    路交通管理處罰條例第八十六條第一項之規定加重其刑。被告丁○○於肇事後有
    偵查犯罪職權之機關尚不知何人為肇事者前，即主動向到場處理之員警乙○○陳
    述肇事經過並接受裁判等情，業經證人乙○○（基隆市警察局第四分局安定派出
    所警員）到庭結證屬實，核與自首條件相符，應依法減輕其刑。被告丁○○同時
    具有刑罰之加重、減輕事由，應依法先加重後減輕。爰審酌被告尚無不良素行，
    有本院被告全國前案紀錄表在卷可稽，本次因酒後疏失致告訴人甲○○受有左股
    骨骨折、左脛骨腓骨開放性骨折合併血管斷裂、左小腿傷口發炎、皮膚缺損、顏
    面裂傷等傷害，惟被告丙○○亦同有過失，且被告丙○○之過失程度較被告丁○○之過失程度為重，被告丁○○自事發後迄今尚未能賠償告訴人所受損害及其犯
    罪後態度等一切情狀，量處如主文第一項所示之刑，並諭知易科罰金之折算標準
    ，以示懲警。
貳、公訴不受理部分：
一、公訴意旨另以：被告丁○○於酒後已不能安全駕駛動力交通工具，仍於上揭時地
    駕駛車號ＩＦ--五五三七號自用小客車，另涉犯刑法第一百八十五條之三服用酒
    類不能安全駕駛動力交通工具而駕駛罪嫌。
二、按不起訴處分確定者，對於同一案件非有刑事訴訟法第二百六十條所列各款之情
    形，不得再行起訴，刑事訴訟法第二百六十條定有明文。又同一案件曾經不起訴
    處分而違背刑事訴訟法第二百六十條之規定再行起訴者，應諭知不受理之判決，
    同法第三百零三條第四款亦有明文。
三、查被告丁○○於八十八年七月六日凌晨零時許，酒後口中吐氣所含酒精濃度達每
    公升Ｏ‧三五毫克之狀態下，駕駛車號ＩＦ--五五三七號自用小客車沿基隆市○○路由南往北方向行駛之事實，前經基隆市警察局第四分局以被告丁○○涉犯刑
    法第一百八十五條之三罪嫌移送臺灣基隆地方法院檢察署檢察官偵查，並經該署
    檢察官周啟勇於八十八年十二月二十五日以八十八年度偵字第四八三Ｏ號不起訴
    處分確定在案，有該案卷證資料可稽，茲公訴人對於同一事實，違背刑事訴訟法
    第二百六十條之規定再行起訴，揆諸前開說明，應由本院就此部分諭知不受理之
    判決。
、免訴部分：
一、公訴意旨另以：被告丙○○於酒後已不能安全駕駛動力交通工具，仍於上揭時地
    駕駛車號ＱＺＵ--八四六號機車，涉犯刑法第一百八十五條之三服用酒類不能安
    全駕駛動力交通工具而駕駛罪嫌。
二、按案件曾經判決確定者，應諭知免訴之判決，刑事訴訟法第三百零二條第一款定
    有明文。又訴訟上所謂一事不再理之原則，關於實質上一罪或裁判上一罪，亦均
    有其適用，最高法院六十年台非字第七七號著有判例。
三、本件被告丙○○被訴於八十八年七月五日晚間十一時三十分許，酒後口中吐氣所
    含酒精濃度達每公升Ｏ‧五五毫克之狀態下，駕駛車號ＱＺＵ--八四六號機車沿
    基隆市○○路由北往南方向行駛，並於翌日（六日）凌晨零時許與被告丁○○發
    生車禍之事實，前經臺灣基隆地方法院檢察署檢察官聲請簡易判決處刑（八十八
    年度偵字第四八三Ｏ號），並經本院基隆簡易庭於八十九年一月二十八日以八十
    九年度基交簡字第二六號刑事簡易判決判處被告丙○○服用酒類，不能安全駕駛
    動力交通工具而駕駛，累犯，處罰金六千元，如易服勞役以三百元折算一日在案
    ，並於八十九年三月二十八日判決確定，有該案卷證資料可稽，公訴人就同一事
    實另行提起公訴，依照前開說明，應就此部分諭知免訴之判決。
據上論斷，應依刑事訴訟法第二百九十九條第一項前段、第三百零二條第一款、第三
百零三條第四款，道路交通管理處罰條例第八十六條第一項，刑法第二百八十四條第
一項前段、第四十一條、第六十二條前段，罰金罰鍰提高標準條例第一條前段、第二
條，判決如主文。
本案經檢察官周慶華到庭執行職務。
中      華      民      國    八十九    年      九      月    十四      日
                                    臺灣基隆地方法院交通法庭
                                              法  官  蔡佳玲
右正本證明與原本無異。
如不服本判決，應於判決送達後十日內向本院提出上訴狀( 應附繕本 )，上訴於臺灣
高等法院。
                                              書記官  湯惠芳
中      華      民      國    八十九    年      九      月    十九      日
附錄論罪法條：
刑法第二百八十四條：
因過失傷害人者，處六月以下有期徒刑、拘役或五百元以下罰金，致重傷者，處一年
以下有期徒刑、拘役或五百元以下罰金。
從事業務之人，因業務上之過失傷害人者，處一年以下有期徒刑、拘役或一千元以下
罰金。


司法院資訊處製作；財團法人民間司法改革基金會備份。
